臺灣彰化地方法院刑事判決　　　　　　　　　　　　　九十三年度訴字第九七號
　　公　訴　人　臺灣彰化地方法院檢察署檢察官
　　被　　　告　甲○○
右列被告因違反毒品危害防制條例案件，經檢察官提起公訴（九十三年度毒偵字第二
一七七號）及移
本院準備程序中，被告就被訴及移
程序，本院判決如左：
    主  文
甲○○連續施用第一級毒品，累犯，處有期徒刑玖月，扣案之海洛因貳拾柒包（其中
肆包毛重約參點玖公克；另拾包毛重約拾點貳公克），沒收銷燬之；又連續施用第二
級毒品，累犯，處有期徒刑陸月，扣案之甲基安非他命壹包（毛重約壹點捌公克），
沒收銷燬之。應執行有期徒刑壹年貳月，扣案之海洛因貳拾柒包（其中肆包毛重約參
點玖公克；另拾包毛重約拾點貳公克）、甲基安非他命壹包（毛重約壹點捌公克），
均沒收銷燬之。
    事實及理由
一、事實部分：
    甲○○前於民國九十年間，因違反毒品危害防制條例案件，經本院分以九十一年
    度訴字第一九八號、九十年度彰簡字第七一八號，各判處有期徒刑八月、五月確
    定，二罪接續入監執行後，於九十二年八月二十七日假釋付保護管束出監，並於
    九十二年十月十一日假釋期滿未經撤銷，以已執行完畢論。其又因上開施用毒品
    案件，經本院以八十九年度毒聲字第五九八二號裁定，送觀察、勒戒後，認有繼
    續施用毒品傾向，經本院以九十年度毒聲字第三八二五號裁定，令入戒治處所施
    以強制戒治，而於九十一年十月五日執行完畢出所。詎其猶不知悔改，未能戒除
    毒癮，在強制戒治期滿釋放後五年內，基於施用第一級毒品之概括犯意，自九十
    二年十二月二十三日起至九十三年十月十三日止，在其當時位於彰化縣彰化市○
    ○路○段五三三號住處及臺中市○○路工地內，以將海洛因摻入香煙內燃燒吸煙
    方式，每天早上施用一次，連續施用第一級毒品海洛因多次；其另行基於施用第
    二級毒品甲基安非他命（起訴書誤載為安非他命）之概括犯意，亦自九十二年十
    二月二十三日起至九十三年十月十三日止，同在上揭臺中市工地及彰化縣彰化市
    住處，以將甲基安非他命置於鋁箔紙上燒烤吸煙方式，每二至三日施用一次，連
    續施用第二級毒品甲基安非他命多次。嗣於(一)九十二年十二月二十五日下午五時
    三十四分許，依規定至彰化縣警察局彰化分局採尿後，送驗呈鴉片類及安非他命
    類陽性反應；(二)九十三年九月二十四日下午五時三十分許，在彰化縣彰化市○○
    路○段四一三巷內土地公廟前，因行跡可疑遭警盤查，當場於甲○○襪內查扣其
    所有，預備供其施用之海洛因二十三包（毛重一０‧二公克）及甲基安非他命一
    包（毛重一‧八公克）；(三)九十三年十月十三日下午一時二十分許，因本院通緝
    而在彰化縣彰化市○○路○段一巷十六號前，為警查獲，甲○○即自行交出其所
    有，預備供施用之海洛因四包（毛重三‧九公克），同行之蔡有森亦自行交出其
    所有，與本案無關之海洛因一包（毛重０‧五公克），而查知上情。
二、被告甲○○於本院準備程序中，就右揭犯罪事實均為有罪之陳述，且所犯係死刑
    、無期徒刑、最輕本刑為三年以上有期徒刑以外之罪，經本院合議庭依刑事訴訟
    法第二百七十三條之一第一項之規定，裁定由受命法官一人獨任進行簡式審判程
    序。
三、本案證據：
    (一)列管毒品人口尿液檢體採集送驗紀錄表一紙（見毒偵字第二一七七號卷第十頁
      ）。
    (二)詮昕科技股份有限公司九十三年一月六日濫用藥物尿液檢驗報告一紙（見毒偵
      字第二一七七號卷第九頁）。
    (三)彰化縣警察局彰化分局九十三年九月二十四日委託鑑驗尿液代號與真實姓名對
      照表一紙（見彰警分刑字第０九三００一三五六一號警卷）。
    (四)彰化縣衛生局九十三年十月四日煙檢字第九三三二四七號煙毒尿液檢驗成績書
      一紙（見毒偵字第三五九八號卷第一五頁）。
    (五)彰化縣警察局彰化分局九十三年九月二十四日查獲涉嫌毒品危害防制條例毒品
      初步檢驗報告單二紙（見彰警分刑字第０九三００一三五六一號警卷）。
    (六)彰化縣警察局彰化分局九十三年十月十三日查獲涉嫌毒品危害防制條例毒品初
      步檢驗報告單一紙（見彰警分刑字第０九三００一三七七六號警卷）。
    (七)海洛因共二十七包（其中四包毛重三‧九公克；其餘二十三包毛重約一０‧二
      公克）。
    (八)甲基安非他命一包（毛重約一‧八公克）。
    (九)被告自白。
    (十)臺灣高等法院被告全國前案紀錄表。
四、起訴書犯罪事實欄中雖僅記載被告於九十二年十二月二十五日或前三、四日內之
    某時，分別施用海洛因及甲基安非他命各一次，而未論及其餘部分，惟事實部分
    所記載之其餘施用第一級毒品、第二級毒品犯行（包括併案審理部分），與起訴
    書記載之部分，既各有連續犯之裁判上一罪關係，基於審判不可分原則，本院自
    應併予審理。
五、應依刑事訴訟法第二百七十三條之一第一項、第二百九十九條第一項前段、第三
    百十條之二、第四百五十四條第一項，毒品危害防制條例第十條第一項、第二項
    、第十八條第一項前段，刑法第十一條前段、第五十六條、第四十七條、第五十
    一條第五款，判決如主文。
六、如不服本判決，應於判決送達後十日內，向本院提出上訴狀（須附繕本），上訴
    於臺灣高等法院臺中分院。
本案經檢察官李毓珮到庭執行職務
中　　　華　　　民　　　國　　九十三　　年　　 十一 　　月　　二十二　　日
                                臺灣彰化地方法院刑事第三庭
                                    法      官  簡婉倫
右正本證明與原本無異。
                                    法院書記官  林盛輝
中　　　華　　　民　　　國　　九十三　　年　　 十一 　　月　　二十二　　日
附錄本案論罪科刑法條
毒品危害防制條例第十條
施用第一級毒品者，處六月以上五年以下有期徒刑。
施用第二級毒品者，處三年以下有期徒刑。
